---
title: "PlotsAndSummaries"
output: html_document
---

```{r setup, include=FALSE}
knitr::opts_chunk$set(echo = TRUE)
library(ggplot2)
library(ggdendro)
library(dplyr)
library(tibble)
library(tidyverse)
theme_set(theme_bw())
theme_set(theme_classic())
```

##1. Balkendiagram: Fälle per Bundesland

Loading the data
```{r}
CovidData <- read.csv("./RProject/RKI_COVID19.csv", header = TRUE)
```

Erstellen eines neuen DataFrames (Selektieren Bundesländer und die Anzahl der Fälle)
```{r}
FallBundesland <- select(CovidData, AnzahlFall, Bundesland)
```
Fälle nach Bundesland aufsummieren
```{r}
FallBundesland <- aggregate(FallBundesland[, 1], list(FallBundesland$Bundesland), sum)
```
Header wieder richtig benennen
```{r}
colnames(FallBundesland) <- c("Bundesland", "AnzahlFall")
```
Sortieren
```{r}
FallBundesland <- FallBundesland[order(FallBundesland$AnzahlFall), ]
```
Wird gebraucht, damit die änderung auch im Graph angezeigt wird....nicht sicher warum
```{r}
FallBundesland$Bundesland <- factor(FallBundesland$Bundesland, levels = FallBundesland$Bundesland) 
```
Graph Erstellen/Anzeigen
```{r}
ggplot(FallBundesland, aes(Bundesland, y=AnzahlFall)) + 
  geom_bar(stat="identity", width=.5, fill="tomato3") + 
  labs(title="Anzahl Fälle per Bundesland") + 
  theme(axis.text.x = element_text(angle=65, vjust=0.6))
```

##2. Histogram: Fälle per Altersgruppe
Erstellen eines neuen DataFrames (Selektieren Altersgruppen und die Anzahl der Fälle)
```{r}
FallAlter <- select(CovidData, AnzahlFall, Altersgruppe, Bundesland)
```
Altersgruppe Säubern und Fälle nach Bundesland aufsummieren
```{r}
FallAlter$Altersgruppe <- stringr::str_replace_all(FallAlter$Altersgruppe, "[A]", "")
FallAlter$Altersgruppe <- stringr::str_replace_all(FallAlter$Altersgruppe, "[-]", "")
FallAlter <- aggregate(FallAlter$AnzahlFall, list(Altersgruppe = FallAlter$Altersgruppe, Bundesland = FallAlter$Bundesland), sum)
```

```{r}
ggplot(FallAlter, aes(x=Altersgruppe, y=x)) + 
  scale_fill_brewer(palette = "Set3") +
  geom_histogram(aes(fill=Bundesland), 
                   stat='identity',
                   binwidth = .1, 
                   col="black", 
                   size=.1) + 
  labs(title="Histogram", 
       subtitle="AnzahlFall per Alter")
```


##3. Torten Diagram: Fälleverteilung nach Geschlecht
Erstellen eines neuen DataFrames (Selektieren der Geschlechter und die Anzahl der Fälle)
```{r}
FallGeschlecht <- select(CovidData, Geschlecht, AnzahlFall)
```
Fälle nach Geschlecht aufsummieren
```{r}
FallGeschlecht <- aggregate(FallGeschlecht$AnzahlFall, list(Geschlecht = FallGeschlecht$Geschlecht), sum)
```
```{r}
ggplot(FallGeschlecht, aes(x="", y=x, fill=Geschlecht)) +
  geom_bar(stat="identity", width=1) +
  coord_polar("y", start=0) +
  theme_void()
```

##4. Linien Diagram: Akkumulierte Anzahl Fälle
Erstellen eines neuen DataFrames (Selektieren des gemeleldeten zeitpunktes und die Anzahl der Fälle)
```{r}
FallDatum <- select(CovidData, Meldedatum, AnzahlFall)
```
Fälle nach Tag aufsummieren
```{r}
FallDatum <- aggregate(FallDatum$AnzahlFall, list(Meldedatum = FallDatum$Meldedatum), sum)
```
Plot Erstellen
```{r}
ggplot(data=FallDatum, aes(x=Meldedatum, y=x, group=1)) +
  geom_line()
```
##5. Hirarchisches Dendogram: 
Hierfür können wir das Gleiche Dataframe wie in Graph 1 nutzen:
```{r}
FallBundesland <- select(CovidData, AnzahlFall, Bundesland)
```
Anzahl Fälle nach Bundesland Aufsummieren
```{r}
FallBundesland <- aggregate(FallBundesland$AnzahlFall, list(Bundesland = FallBundesland$Bundesland), sum)
```
Bundesländer als Reihennamen nutzen, Distanz zwischen den Bundesläbndern berechnen und anschließend den Graph plotten
```{r}
FallBundesland <- column_to_rownames(FallBundesland, var = "Bundesland")
hc <- hclust(dist(FallBundesland), "ave")
ggdendrogram(hc, rotate = TRUE, size = 2)
```

